---
title: "作業1"
params:
  group: team b
  id:
  - 710761132
  - 710761104
  - 710761101
  - 710761118
  - 710761115
  name:
  - 林奕翔
  - 張鈞硯
  - 賴彥融
  - 吳宥履
  - 王童緯
  url: ''
output:
  html_document:
    number_sections: no
    toc: yes
    toc_depth: 1
    toc_float:
      collapsed: yes
      smooth_scroll: no
  pdf_document:
    toc: yes
    toc_depth: '1'
---
請依狀況更改上面的name,id及group（分別代表組員姓名，學號及組號），但請勿更改下面三行的設定。  

***

姓名：`r params$name`  
學號：`r params$id`  
組號：`r params$group`  
網頁：`r params$url` 

***

作業除了讓同學檢視課堂所學程式外，有些題目只會給你未教過的函數建議（純為建議，你也可以不使用），你必需使用Help或網路查尋去了解函數的正確使用；搜詢正確程式函數使用的能力，也是程式設計的基本功。

如果是程式答案，在r chunk區塊裡面作答, 如：
```{r}
#你的程式答案
```

如果是文字答案，請直接在該題空白處回答。

```{r setup, include=FALSE}
# 此chunk為環境設定，無需更動
knitr::opts_chunk$set(echo = TRUE,message=F)
library(dplyr)
```

# 1 擋修的效果

本校經濟系的**個體經濟學**與**總體經濟學**有擋修限制：

  * 可修習個經條件：需經原上學期及格，微積分上學期有修習且不為0分。

  * 可修習總經條件：需經原上學期**不死當**（>=40分）且下學期及格。

擋修制度的用意在於讓學生於先修課程達一定基礎後，才有能力學好後面的進階課程。

## 1.1 效應評估

我們以個體經濟學為考量之進階課程，學生學習成效以**個經PR**（即學生第一次第一學期修完個經在同班的排名）來衡量。令**可修個體**虛擬變數其值為1若該學生通過修課限制可以修個經，反之為0。請寫下正確的效應結構（ 課堂上的Y即這裡的 **個經PR**，請對應課堂的$Y_{1i}-Y_{0i}$寫法，寫出這題的表示句子。)


<table><tr><td bgcolor=#F5F5DC>
$$PR_{1k}-PR_{0k}$$
$PR_{1k}$為未被擋修學生的排名，$PR_{0k}$為被擋修學生的排名。
在兩個變數中，都有一個情境的薪資是觀察不到的。令PR為可以觀察到的成績（可能是沒被擋修的成績$PR_{1k}$,也可能是沒被擋修的成績$PR_{0k}$，視對象實際有無被擋修而定）。
</td></tr></table>


## 1.2 效應結構
接續上題，課堂上的treatment dummy即為這裡的**可修個體**dummy，請寫下對應課堂效應結構$Y_i=Y_{0i}+(Y_{1i}-Y_{0i})T_i$之對應寫法（以這裡的文字符號表示）。

<table><tr><td bgcolor=#F5F5DC>
$$PR_{k}=PR_{0k}+(PR_{1k}-PR_{0k}) T_{k}$$
k泛指任何人，上式表示每一個沒有被的擋修的人（即T=1)，他的實際成績是他的「被擋修的成績」再加上「沒有被擋修的效果」所造成。

令$\delta_{k}=PR_{1k}-PR_{0k}$代表每個人有沒有被擋修的成績效果，假設每個人沒有被擋修的效果相同$\delta_{k}=\delta$則：
$$PR_{k}=PR_{0k}-\delta T_{k}$$
</td></tr></table>

## 1.3 簡單迴歸模型
考慮使用如下的簡單迴歸模型來估計效應係數：
$$個經PR_i=\beta_0+\beta_1 可修個體_i+\epsilon_i$$


執行以下程式引入作業資料**hw1Data**:
```{r data13}
library(readr)
hw1Data <- read_csv("https://raw.githubusercontent.com/tpemartin/github-data/master/econometrics107-2-hw1.csv")
```
其中變數定義如下：

  * **個經學年期**：個經PR來自的學年-學期，100-2即來自100年第2學期。
  
  * **個經PR**：學生**第一次**修習個經於該班上的個經成績排名，PR為勝過的人數比例。
  
  * **可修個體**：「學生在大一結束後有達到可修個經門檻」其值為1的dummy variable。

請進行OLS估計前述的簡單迴歸模型。（注意估計式標準誤必需使用穩健標準誤robust standard error，即使用三明治及HC調整後的標準誤。）

```{r ans13,result='asis'}
hw1Data $個經PR -> mipr
hw1Data $可修個體 -> ami

lm(mipr~ami) -> model_1
library(lmtest)
library(sandwich)
coeftest(model_1, vcov. = vcovHC, type="HC1") -> model_1_coeftest
model_1_coeftest
```
<table><tr><td bgcolor=#F5F5DC>
$\beta_{0}=0.285110$，$\beta_{1}=0.078732$，且由p-value=0.0064知道個經成績可被有沒有被擋修解釋，沒被擋修的同學的個經PR會比被擋修的同學高出0.079。
</td></tr></table>

## 1.4 選擇性偏誤
上題的估計結果很可能不正確，請說明原因故事（非數學證明）。

<table><tr><td bgcolor=#F5F5DC>
因為立足點高的人（即經原成績較高）個經成績也傾向較高，所以單純比較每被擋修與有被擋修的個經成績，除了反應有沒有被擋修的效果之外，也反應了立足點的差異。
</td></tr></table>

## 1.5 選擇性偏誤
這個資料還包含**經原PR**變數，它是學生最後修過的經原成績在該經原班的排名。說明有必要控制**經原PR**的理由（非數學證明）。

<table><tr><td bgcolor=#F5F5DC>
經原成績可用來代表學生一開始的程度高低，經原成績好的同學亦可能在個經表現優異，因此須將經原成績列入考量，才可能將不同能力的同學放在同樣的立足點比較。
</td></tr></table>

## 1.6 複迴歸模型
估算以下的複迴歸模型：
$$個經PR_i=\beta_0+\beta_1 可修個體_i+經原PR_i+\epsilon_i.$$
（注意估計式標準誤必需使用穩健標準誤robust standard error，即使用三明治及HC調整後的標準誤。）

```{r ans16,result='asis'}
hw1Data $經原PR -> ecopr

lm(mipr~ami+ecopr) -> model_2
coeftest(model_2, vcov. = vcovHC, type="HC1") -> model_2_coeftest
model_2_coeftest
```
<table><tr><td bgcolor=#F5F5DC>
由此可知，$\beta_{0}=0.252055$，$\beta_{1}=0.068024$，$\beta_{2}=0.096260$。
</td></tr></table>

## 1.7 變數關連
請計算**可修個體**為1與0兩群人的**經原PR平均**及**個經PR平均**。（hint: 可利用dplyr套件下的`group_by()`,`summarise()`，及`mean( ,na.rm=T)`, na.rm=T表示計算時排除NA值） 

```{r ans17,result='asis'}
hw1Data %>% 
  group_by(可修個體) %>% 
  summarise(經原avg = mean(經原PR,na.rm=T),個經avg = mean(個經PR,na.rm=T))
```


## 1.8 偏誤方向

請填入以下空格完成完整偏誤論述：  
有控制**經原PR**時，擋修會使得**個經PR** (1)__下降__(上升/下降) (2)__6.8024__百分點，其值比未控制**經原PR**時還 (3)__低__(高/低)；這表示忽略**經原PR**會對效應係數估計產生 (4)__正向偏誤__(正向偏誤(upward bias)/負向偏誤(downward bias))。之所以會有上述的偏誤方向來自於兩個因素：

  1. **經原PR**與**個經PR**有(5)__正向__(正向/反向)關連
  2. **可修個體**=1的族群，其**經原PR**平均較(6)__高__(高/低)
  
故若不控制**經原PR**，因**可修個體**=1與=0兩群人也會分別帶有 **經原PR**  (7)__高與低__(高與低/低與高)特質，所以**可修個體**=1的人其**個經PR**高，有部份是因其**經原PR**也較(8)__高__(高/低)所至。

```{r,results='asis'}
library(stargazer)

stargazer(model_1, model_2, 
          se=list(model_1_coeftest[,"Std. Error"], model_2_coeftest[,2]),
          type="html",
          align=TRUE)
```

## 1.9 (Optional, 可不寫)

從前面的論述你發現什麼？背後的效應反映出什麼課程結構或學生學習問題？你會怎麼延伸研究下去。


<table><tr><td bgcolor=#F5F5DC>
曾被擋修的學生之個經PR值平均仍然低於沒被擋修過的學生PR值平均，顯示即使跨過擋修門檻後再去修個經，成績也不太會有所提升，因此擋修這個制度對學生的學習效果並沒有太大的幫助，成績的差異來源並不是是否修過經原，而是來自學生自身的能力和家庭背景及花在該門課程上的時間，因此若要延伸研究，我們會想以家庭所得和讀書時間做為解釋變數，去試著解釋不同學生在個經成績上的差異。
</td></tr></table>


# 2 理論

## 2.1

考慮如下的迴歸模型：

$$y_i=\beta_0+\beta_1x_i+\epsilon_i,$$
若使用最小平方法估計，則
$$\hat{\beta}_1=\frac{\sum_{i=1}^N (x_i-\bar{x})(y_i-\bar{y})}{\sum_{i=1}^N (x_i-\bar{x})^2}$$

其中$x_i$為0或1的虛擬變數，且令$n_0$與$n_1$分別為樣本中$x_i=0$與$x_i=1$的個數。

請證明：
$$\hat{\beta}_1=\bar{y}_1-\bar{y}_0,$$
其中$\bar{y}_1=\sum_{i,x_i=1}y_i/n_1$與$\bar{y}_0=\sum_{i,x_i=0}y_i/n_0$分別為$x_i=1$與$x_i=0$兩群樣本的$y_i$平均。

提示：證明過程可以適時的使用以下特質：

  * 
  $$\sum_i w_i=\sum_{i,x_i=1} w_i +\sum_{i,x_i=0} w_i$$
  
  * $\bar{x}=n_1/n$, 其中$n=n_0+n_1$。

&nbsp;

<table><tr><td bgcolor=#F5F5DC>
\begin{align}
\hat{\beta}_1
&=\frac{\sum_{i=1}^N (x_i-\bar{x})(y_i-\bar{y})}{\sum_{i=1}^N (x_i-\bar{x})^2}=\frac{\sum_{i,x_i=1}^N (1-\frac{n_1}{n})(y_i-\bar{y})+\sum_{i,x_i=0}^N (0-\frac{n_1}{n})(y_i-\bar{y})}{\sum_{i,x_i=1}^N (1-\frac{n_1}{n})^2+\sum_{i,x_i=0}^N (0-\frac{n_1}{n})^2}\\
\\
&=\frac{(\frac{n_0}{n})\sum_{i,x_i=1}^N(y_i-\bar{y})+(\frac{n_1}{n})\sum_{i,x_i=0}^N(y_i-\bar{y})}{n_1(\frac{n_0}{n})^2+n_0(\frac{n_1}{n})^2}=\frac{(\frac{n_0}{n})\sum_{i,x_i=1}^N y_i-(\frac{n_1}{n})\sum_{i,x_i=0}^N y_i}{\frac{n_1 n_0^2+n_0 n_1^2}{n^2}}\\
\\
&=\frac{(\frac{\sum_{i,x_i=1}^N y_i}{n_1})-(\frac{\sum_{i,x_i=0}^N y_i}{n_0})}{\frac{n_0+ n_1}{n}}=\bar{y_1}-\bar{y_0}
\end{align}
</td></tr></table>

## 2.2

假設$E(\epsilon_i|x_i)=0$，證明上題設定下：

  (a) $E(\hat{\beta}_1)=\beta_1$
  
  (b) 若條件在已知已知每個觀測值的$x_i$為1或0下$V(\epsilon_i|x_i)=\sigma^2$（即齊質變異），則條件變異數$V(\hat{\beta}_1|X)=\frac{n}{n_1 n_0}\sigma^2$。

  (c) 若考慮異質變異$V(\epsilon_i|x_i=0)=\sigma_0^2$、$V(\epsilon_i|x_i=1)=\sigma_1^2$，則條件變異數$V(\hat{\beta}_1|X)=\frac{\sigma_0^2}{n_0}+\frac{\sigma_1^2}{n_1}$。
  
  
<table><tr><td bgcolor=#F5F5DC>

\begin{align}
(a)\,\,\,\,\,\,E(\hat{\beta_1})&=E(\bar{y_1}-\bar{y_0})=E(\bar{y_1})-E(\bar{y_0})=E(\frac{\sum_{i,x_i=1}^Ny_i}{n_1})-E(\frac{\sum_{i,x_i=0}^Ny_i}{n_0})\\
\\
&=(\frac{1}{n_1})\sum_{i,x_i=1}^N E(y_1)-(\frac{1}{n_0})\sum_{i,x_i=0}^N E(y_0)=(\beta_0+\beta_1)-\beta_0=\beta_1\\
\\
(b)\,\,V(\hat{\beta_1}|x)&=V(\bar{y_1}-\bar{y_0}|x)=V(\bar{y_1})+V(\bar{y_0})-2cov(\bar{y_1},\bar{y_0}),\,cov(\bar{y_1},\bar{y_0})=0 \\
\\
&=(\frac{1}{n_1^2})n_1\sigma^2+(\frac{1}{n_0^2})n_0\sigma^2=\frac{n}{n_1n_0}\sigma^2\\
\\
(c)\,\,V(\hat{\beta_1}|x)&=V(\bar{y_1}-\bar{y_0}|x)=V(\bar{y_1})+V(\bar{y_2})-2cov(\bar{y_1},\bar{y_2})\\
\\
&=\frac{\sigma_1^2}{n_1}+\frac{\sigma_0^2}{n_0}
\end{align}
</td></tr></table>

## 2.3 三明治表示式
線性迴歸模型
$Y=X\beta+\epsilon$
的OLS估計式$\hat{\beta}=(X'X)^{-1}(X'Y)$。條件在已知$X$下，令$V(\epsilon|X)=\Sigma$。請證明$V(\hat{\beta}|X)=(X'X)^{-1}X'\Sigma X (X'X)$，具有三明治形式（即可表示成$BMB'$的矩陣相乘形式）。

&nbsp;

<table><tr><td bgcolor=#F5F5DC>
\begin{align}
Var(\epsilon)&=E(\epsilon\epsilon')=\sigma^2I_n=\sum\\
\\
Var(\hat{\beta})&=E\{[\hat{\beta}-E(\hat{\beta})][\hat{\beta}-E(\hat{\beta})]\}=(x'x)^{-1}x'E(\epsilon\epsilon')x(x'x)^{-1}\\
\\
&=(x'x)^{-1}x'\sum\,x(x'x)^{-1}
\end{align}
</td></tr></table>